【裁判字號】    98,消債清,99
【裁判日期】    981030
【裁判案由】    清算事件
【裁判全文】
臺灣板橋地方法院民事裁定            98年度消債清字第99號
聲  請  人  甲○○
上列當事人因消費者債務清理事件聲請清算，本院裁定如下：
    主    文
聲請駁回。
聲請費用由聲請人負擔。
    理    由
一、按債務人不能清償債務或有不能清償之虞者，得依本條例所
    定更生或清算程序，清理其債務，消費者債務清理條例第3
    條定有明文。又聲請更生或清算不合程式或不備其他要件者
    ，法院應以裁定駁回之，但其情形可以補正者，法院應定期
    間先命補正，復為同條例第8 條所明定。
二、查本件聲請人向本院聲請清算，雖主張：伊有不能清償債務
    情事，前已提出債權人清冊，以書面向最大債權金融機構國
    泰世華銀行請求共同協商債務清償方案，該行提出120期，
    利率2％，月清償5,000元之還款方案，惟聲請人擔任計程車
    司機，收入不穩，月營業淨額僅約2萬多元，實無法負擔此
    協商條件，金融機構遂以「未能接受顯足以負擔之還款條件
    」為由，協商不成立，爰依法聲請清算云云。
三、經查，聲請人對於金融機構因消費借貸、自用住宅借款、信
    用卡或現金卡契約而負債務，且曾於民國98年3月31日向最
    大債權金融機構國泰世華銀行請求共同協商債務清償方案，
    業據該行檢附前置協商電話聯絡紀錄、前置協商收入切結書
    等向本院陳報明確，有國泰世華銀行98年10月9日民事陳述
    意見狀在卷可稽（該行提出清償方案為120期，利率2％，月
    付金為5,699元）。惟查，
    (一)聲請人於「財產及收入狀況說明書」之「聲請前2年內收
      入」欄記載其「自97年1月1日至98年8月31日間，擔任計
      程車司機，每月營業淨額平均約20,000元至25,000元間不
      等」。而聲請人於98年3月間向國泰世華銀行聲請前置協
      商時，曾自行切結有工作或收入來源為計程車司機，每月
      收入25,000元乙情，與聲請人之主張大致相符，堪以認定
      。
    (二)聲請人主張其每月須支付膳食費6,000元、房租5,000元、
      健保費2,000元、水、電、瓦斯費1,058元、通訊費752元
      、日用品1,000元及支出聲請人之母黃陳素娥扶養費每月
      2,000元（共17,810元）。惟聲請人駕駛計程車之平均月
      薪資為25,000元，有如前述。而聲請人居住於臺北縣，依
      行政院主計處公告98年度臺灣省平均每人每月最低生活費
      用為10,792元，該最低生活費用已包括食、衣、住、行之
      費用，且聲請人既已負債大於資產，本應較一般人更節約
      支出。以聲請人月薪資25,000元，扣除前開每月最低生活
      費用10,792元，聲請人每月尚餘14,208元得用以清償債務
      ，顯有履行國泰世華銀行所提每月繳納5,699元清償方案
      之能力，即以聲請人每月最低收入20,000元計算，扣除上
      開每月基本生活費用10,792元後，雖僅餘9,208元，惟聲
      請人倘再撙節開支或另增收入來源，應亦有依前置協商條
      件履行之能力甚明。
四、綜上所述，本件聲請人之每月收入既足以維持基本生活及負
    擔最大債權銀行國泰世華銀行提議之債務清償方案，即難認
    聲請人有何不能清償債務或不能清償之虞之情形，自與消費
    者債務清理條例第3條所定要件不符，是其所為清算之聲請
    ，不應准許，爰裁定如主文。
中    華    民    國    98    年    10    月    30    日
                  民事第二庭    法    官  陳財旺
上為正本係照原本作成
如不服本裁定，應於裁定送達後10日內，以書狀向本院提出抗告
，並繳納抗告費新臺幣1千元
中    華    民    國    98    年    10    月    30    日
                                書 記 官  孫國慧


司法院資訊處製作；財團法人民間司法改革基金會備份。
